# 同一控制下母公司或有对价支付的会计处理

提问人：Escherich 时间：2023-07-17 09:36:42
背景描述
母公司A 公司持B 上市公司30%的股份，能够对B 公司实施控制。同时A 公司持有子公司C 公司100%股权。A 公司将所持C 公司的股权全部投入B 公司中（就是以其对C 公司的长期股权投资，对B 公司增资），以使对B 公司持股比例上升，B 公司向A 公司非公开发行股票以获取C 公司的股权。
A公司与B公司同时签署了对赌协议，承诺C公司未来 3 年的业绩，如未完成承诺，A公司需支付现金补偿（根据未达到的业绩承诺差额计算）。
A公司在交易日认为可以完成业绩对赌。
2 年之后，A公司判断C公司已不可能完成业绩对赌条款，相应进行会计处理。
A公司在进行母公司报表会计处理时，存在几种倾向性观点：
1. A公司母公司报表层面不存在同一控制下企业合并，该或有对价应按照《企业会计准则第 13 号——或有事项》时确认预计负债，同时确认当期损益。
2. A公司母公司报表层面虽然不属于同一控制下企业合并，可以参考同一控制下企业合并的会计处理，调整资本公积。
目前个人倾向于观点 1 。
也想请教一下陈版主和各位老师的意见。

回答人：chenyiwei
如果虽然是同一控制下合并，但对赌条款完全符合近期市场惯例，则方案 1 也有合理性，但缺点是与B公司的账务处理（按权益性交易处理）不对称，但这也可以合理解释。